【裁判字號】    95,裁,1951
【裁判日期】    950828
【裁判案由】    考績
【裁判全文】
最  高  行  政  法  院  裁  定
                                     95年度裁字第01951號
聲  請  人  甲○○
上列聲請人與相對人國立臺中師範學院間因考績事件，對於本院
中華民國94年9月29日94年度裁字第2039號裁定，聲請再審，本
院裁定如下：
    主  文
再審之聲請駁回。
再審訴訟費用由聲請人負擔。
    理  由
一、按當事人對於本院所為裁定聲請再審，必須原裁定具有行政
    訴訟法第283條準用同法第273條第1項所列各款情形之一者
    或第2項之規定，始得為之。本件聲請人提起本件再審聲請
    ，就其後列聲請意旨，無非依同法條第1項第1款、第14款規
    定聲請再審，而第273條第1項第1款規定：「適用法規顯有
    錯誤者」，係指原裁定所適用之法規與該案應適用之現行法
    規相違背或與解釋、判例有所牴觸者而言，至於法律上見解
    之歧異，聲請人對之縱有爭執，要難謂為適用法規顯有錯誤
    ，而據為聲請再審之理由。同條項第14款所謂重要證物漏未
    斟酌者，係指該重要證物在前訴訟時業已存在，且以如經斟
    酌足以影響判決者為限，始得據以聲請再審。
二、本件聲請人前因考績事件提起行政訴訟，經本院89年度裁字
    第1329號裁定駁回其訴後，曾先後多次聲請再審，均經本院
    以其不合法定再審要件分別裁定駁回在案。茲聲請人復對本
    院最近一次，即94年度裁字第2039號裁定（下稱原裁定）聲
    請再審，其聲請意旨略謂：司法非常不公，對聲請人所主張
    之證據、法條均未予論斷；且聲請人對相對人之處分提起訴
    願並未逾期，鈞院歷次裁定均未依職權調查斟酌證據，僅從
    程序審查而予駁回，有適用法規顯有錯誤及漏未斟酌證據之
    再審事由，原裁定復引據鈞院46年裁字第41號判例：「行政
    訴訟之當事人，對於本院所為裁定，聲請再審，經駁回後，
    不得復以同一原因事實，又對駁回再審聲請之裁定，更行聲
    請再審。」裁定駁回聲請人再審之聲請，違反鈞院61年裁字
    第212號判例意旨：「當事人以原判決對其有利證物未經斟
    酌為理由提起再審之訴，如再審裁判並未就其主張之事由加
    以論斷，而以其他理由駁回再審之訴，則上述再審事由依然
    存在，當事人仍得請求再審。」原裁定有行政訴訟法第273
    條第1項第1款及第14款聲請再審事由，爰聲請本件再審等語
    。
三、經查，本院原裁定駁回聲請人再審聲請係以：聲請人再審意
    旨之主張，並未指出對於原駁回再審聲請之裁定有如何合於
    再審意旨所指再審事由之具體情事，其再審之聲請並不合法
    ，應予駁回。聲請人對於原裁定聲請再審既應駁回，且其對
    於原裁定之前各裁定同時於本案聲請再審請求廢棄，早逾再
    審期間，應併予駁回。查本院原裁定，係以聲請人聲請再審
    不合法，且係以相同事實聲請再審，遂引用本院46年裁字第
    41號判例意旨，裁定駁回聲請人再審之聲請，核其認事用法
    均無違誤，自無適用法規錯誤情形。又本院61年度裁字第21
    2號裁定雖曾列為判例，惟92年版本院判例彙編已不再引用
    ；況該號裁定意旨係針對判決實體事由而言，原裁定以不合
    法為由駁回聲請人再審之聲請，自無違上開裁定意旨。另聲
    請人並未具體陳明何項證據漏未斟酌，其依行政訴訟法第27
    3條第1項第14款為由聲請再審，亦不足採信。又本次聲請再
    審有理由時，始得一併審酌其他歷次再審之聲請是否有理由
    ；本件再審之聲請為無理由，已詳前開說明，聲請人聲請一
    併審酌本院歷次裁定，即毋庸審理，併此敘明。
據上論結，本件再審之聲請為無理由，爰依行政訴訟法第283條
、第278條第2項、第104條、民事訴訟法第95條、第78條，裁定
如主文。
中    華    民    國    95    年    8     月    28    日
                  第六庭審判長法  官  張  登  科
                              法  官  葉  百  修
                              法  官  藍  獻  林
                              法  官  林  清  祥
                              法  官  鄭  小  康
以  上  正  本  證  明  與  原  本  無  異
中    華    民    國    95    年    8     月    29    日
                              書記官  徐  忠  信


司法院資訊處製作；財團法人民間司法改革基金會備份。
